Inventaris van het archief van de familie Van Matenesse en van de Heerlijkheid Matenesse, 1251-1917
Nationaal Archief, Den Haag
- Persoonlijk, A
  - De familie van Matenesse
    - Bijzonder
      - Oudste tak
        - Johan van Matenesse (1533-1602), VII
          - Eigendommen en financiën, c
            - Kasboek ook van zijn functie van heemraad van Delfland, 1579-1597; met bijlage., 1574-1578; 43; 1 deel en 1 stuk
              Bevindt zich gedeeltelijk in het Gemeentearchief Schiedam
            - Akte van bevestiging door burgemeesters van Leiden van hem en Florentina van Culemborg in vrijdom van accijns op wijn en Leids bier en van het recht van exue., 1562; ---; 1 charter
            - Akte van borgstelling door Johanna van Coulster voor hem wegens de verkoop van goed, dat haar aankwam van Johan van Coulster, priester te Keulen., 1563; ---; 1 stuk
            - Kwitantie van prins Willem voor hem wegens f 200,-, gegeven ter bevordering van de christelijke zaak., 1572; 46; 1 stuk
            - Stukken betreffende de invordering door François van Boshuizen van een lening van f 200,- aan hem en van hetzelfde bedrag aan Gijsbert van Matenesse., 1577; ---; 2 charters en 2 stukken aaneengehecht
            - Akte van schadeloosstelling door Adriaan Jan Pieter Willemsz. van hem en Gijsbert van Matenesse wegens tweemaal f 12,- jaarlijks, gevestigd door Arnout van Duvenvoorde voor de weduwe en erfgenamen van mr. Jacob Bol op haar goed in Oudeen Nieuwe-Niedorp., 1581; ---; 1. charter
            - Akte van overdracht door kerkmeesters van de Nieuwe kerk te Delft van f 6,- 5 st. jaarlijks op de domeinen van Noord-Holland aan hem., 1584; ---; 1 charter
            - Brief van Gijsbert van Matenesse, zijn broer, betreffende betaling aan de kinderen van Arnout Herbertsz., afschrift., z.j., 1598; ---; 1 stuk
            - Akte van machtiging door hem van Willem Pietersz., bode van Beijerland, tot de inning van de koopsom van 17 morgen in Oud-Beijerland, verkocht door de heer van Fallais, afschrift., z.j., 1599; ---; 1 stuk
          - Nalatenschap, d
            - Aantekening van de dragers bij zijn begrafenis., z.j.; ---; 1 stuk
            - Akte van scheiding en deling van zijn nalatenschap, die van Florentina van Culemborg, zijn vrouw, en van Johan van Matenesse, hun zoon, 1620; met bijlagen., 1621; ---; 2 katernen en 2 stukken
            - Akte van kwijtschelding door de weeskinderen van Willem van Matenesse van f 658,- 19 s. 8 d. jaarlijks uit zijn nalatenschap, gevestigd op de heerlijkheden de Lier en Zouteveen aan Johan van Matenesse tegen f 281,- 5 st. jaarlijks., 1623; ---; 1 charter
        - Stukken, afkomstig van Florentina van Culemborg, zijn echtgenote
          - Akte van schuldbekentenis door Willem van Matenesse, heer van Rasquert, van f 4.000,- aan haar op zijn moederlijk erfdeel, verminderd met f 250,- jaarlijks., 1607; ---; 1 stuk
            Bevindt zich in het Gemeetearchief Schiedam
          - Testament, 1613; met afschriften., 1618; ---; 3 katernen en 1 stuk
          - Akte van overeenkomst door Adriaan van Matenesse met Karel, Willem en Johan van Matenesse, Herman Valkenaar en Johan Huyssens Cattendijk betreffende haar testament., 1618; ---; 1 stuk
          - Akte van afstand door Adriaan van Matenesse, Karel van Matenesse en Herman Valkenaar van hun deel in een huis en erf aan het Rapenburg te Leiden, dat bij de scheiding van haar nalatenschap gemeenschappelijk was gebleven, aan Willem van Matenesse., 1621; ---; 1 charter
            Zie ook: inv.nr. 53.
        - Gijsbert van Matenesse (1537-1598), VIII
          Zoon van Adriaan van Matenesse (VI) en Adriana van Duvenvoorde. Hij stierf ongehuwd.
          - Akte van overdracht door kerkmeesters van de Nieuwe kerk te Delft van f 9,- 71/2 d. jaarlijks op de domeinen van Noord-Holland aan hem., 1584; ---; 1 charter
          - Testament, 1598; met akte van inbewaringgeving, 1598, en akte van opening, met afschriften, 1598 en z.j., ---; 2 katernen en 1 stuk
          - Stukken betreffende een overeenkomst door Johan van Matenesse met de erfgenamen van Nikolaas van Matenesse wegens het beheer van zijn nalatenschap., 1598-1625; ---; 3 stukken
        - Adriaan van Matenesse (1542-1574), IX
          - Album amicorum., 1563-1574; ---; 1 deel
            Op de blanco pagina's van: C. Paradin, Devises heroiques, Lyon 1557.
          - Akte van overdracht door Jacob Muys, ontvanger-generaal van Holland, van 12 pond 17 s. 10 d. jaarlijks aan zijn erfgenamen ter delging van een achterstallige rente., 1578; ---; 1 stuk
          - Rekening van Jan Pietersz. van der Heiden van zijn nalatenschap., 1580; ---; 1 katern
        - Adriaan van Matenesse (1563-1621), X
          Zoon van Johan van Matenesse (VII) en Florentina van Culemborg. Hu huwde in 1594 Odilia van Azewijn (+ 1596) en in tweede echt in 1600 Hendrika van der Does (1589-1653).
          - Familieleven, a
            - Portret van hem., z.j.; ---; 2 stukken
              In tweevoud.
            - Akte van huwelijksvoorwaarden tussen hem en Odilia van Azewijn, met afschriften., z.j., 1594; ---; 3 charters en 2 stukken
              Zie: Van Doorninck, nr. 121.
            - Akte van huwelijksvoorwaarden tussen hem en Hendrika van der Does, met afschrift., z.j., 1600; ---; 1 charter en 1 stuk
            - Brief van Walraven van Brederode onder meer betreffende de synode van Dordrecht., 1618; ---; 1 stuk
              Gedrukt: Van Doorninck, pp. 71-72.
          - Loopbaan, b
            - Akte van aanstelling door de Staten van Holland van hem als curator van de universiteit van Leiden., 1605; ---; 1 charter
            - Akte van aanstelling door de Staten-Generaal van hem als lid van de Raad van State., 1607; ---; 1 charter
            - Brief van Reinier van Azewijn, die beschuldigd was van ontvoering van Kleefse onderdanen., 1611; ---; 1 stuk
            - Memorie betreffende de afstamming van Adriaan van der Mijle en diens positie in de Ridderschap, uittreksel., z.j., 1613; ---; 1 stuk
            - Akte van machtiging door de Staten-Generaal van hem tot overname van Den Briel van de koning van Engeland., 1616; ---; 1 charter
            - Stukken betreffende de affaires van Helena van Brederode., 1617-1618; ---; 6 stukken
          - Eigendommen en financiën, c
            - Akte van overeenkomst door de Staten van Holland met de edelen in Holland, betreffende verbeurte van hun leven en van hun goed tot 80 pond., 1593; ---; 1 charter
            - Akte van overdracht door de Staten van Holland van 42 pond 17 s. 2 d. jaarlijks op het land, aan hem voor het leven van Johan, zijn zoon., 1600; ---; 1 charter
            - Akte van overdracht door Johan van Matenesse, Florentina van Culemborg, Adriaan van Matenesse, Johan van Matenesse, kanunnik ten Dom te Utrecht, Gerard van Renesse en Johan van den Berg, deken ten Dom, van f 112,- 10 st. jaarlijks aan de executeurs-testamentair van Thomas van Nijkerken, deken van St. Jan te Utrecht, 1602; gecancelleerd., 1606; ---; 1 charter
            - Kwitantie van Frans Nikolaasz., Dirk Pietersz. en Barend Jacob Salome voor hem wegens ontvangst van legaten van Maartje Barends en Nikolaas Barendsz., 1614; ---; 1 stuk
            - Brief van Cornelis Meeusz. te Zouteveen betreffende de zending van f 60,-., z.j.; ---; 1 stuk
        - Stukken, afkomstig van Hendrika van der Does, zijn echtgenote
          - Familieleven, a
            - Brieven van Jacomina Witte betreffende de dochters van jonkheer de Vos, 1632-1636; met bijlagen., 1632-1635 en z.j.; ---; 1 omslag
            - Brieven van Johanna Spiering van Well., 1635-1644; ---; 5 stukken
            - Brief van Helena van Brederode, wie een proces is aangedaan., 1637; ---; 1 stuk
            - Brief van Hendrik van Matenesse, haar kleinzoon., 1645; ---; 1 stuk
            - Briefwisseling betreffende ziekte en dood van Elisabeth van Duvenvoorde, kanonikes te Nijvel., 1647; ---; 5 stukken
          - Eigendommen en financiën, b
            - Kwitanties voor haar en Johan van Duvenvoorde wegens betaling voor de levering van zilverwerk e.d. en betaalde renten., 1603-1650 en z.j.; ---; 1 omslag
            - Aantekeningen van de leveranties door de familie Nobel aan haar., 1617; ---; 3 stukken
            - Akte van overdracht door de Staten van Holland van 33 pond 6 st. 8 d. jaarlijks aan haar., 1625; ---; 1 charter
            - Akten van overdracht door Florentina van Matenesse van f 50,- en f 75,- jaarlijks aan haar., 1629; ---; 2 stukken
            - Kwitanties van Anton en J. Werckhorst wegens visites en medicijnen., 1631-1651; ---; 1 omslag
          - Executeur-testamentair, c
            - Testament van Klara Spiering van Well, 1644; uittreksel, z.j.; met kwitantie wegens haar bemoeienis., ---; 1 stuk
          - Nalatenschap, d
            - Akte van bevestiging door de Staten van Holland van haar in de beschikkingen over haargoed., 1619; ---; 1 charter
            - Akte van bevestiging door de proost ten Dom te Utrecht van haar in de beschikkingen over haar goed., 1626; ---; 1 charter
            - Testament, 1648; met akte van inbewaringgeving, 1648; met codicil, 1652, en akte van opening, met afschrift., 1654, 1653; ---; 1 omslag
            - Memorie betreffende haar graf in de kerk van Leiderdorp., 1730; ---; 1 stuk
            - Stukken betreffende haar nalatenschap., 1653-1655; ---; 1 katern en 4 stukken
        - Johan van Matenesse (1569-1613), XI
          Zoon van Johan van Matenesse (VII) en Florentina van Culemborg. Hij stierf ongehuwd.
          - Loopbaan, a
            - Stukken betreffende zijn benoeming als kanunnik ten Dom te Utrecht., 1589; ---; 1 charter en 2 stukken
            - Akte van aanstelling door het kapittel ten Dom van hem als deken., 1609; ---; 1 stuk
            - Akte van aanstelling door prins Maurits van hem als proost van Leiden., 1609; ---; 1 charter
            - Akte van machtiging door Willem van Gent, proost van Gent, van hem tot uitgave van de lenen en tijnsen van de proosdij., 1613; ---; 1 charter
          - Nalatenschap, b
            - Akte van overdracht door hem van f 48,- jaarlijks aan Herman Valkenaar c.s. wegens de koop van een gouden ketting, afschrift., z.j., 1604; ---; 1 stuk
            - Akte van overdracht door hem van f 31,- 5 st. jaarlijks aan Balichje van den Steen, weduwe van Johan Willemsz. van Wadenoyen, 1609; gecancelleerd., 1614; ---; 1 charter
            - Akte van overdracht door hem van 125 pond jaarlijks op twee huizen in de Spuistraat te 's-Gravenhage aan Johan van Oldenbarnevelt, 1611; gecancelleerd., 1613; ---; 2 charters
        - Johan van Matenesse (1596-1653), XII
          Zoon van Adriaan van Matenesse (X) en Odilia van Azewijn. In 1626 werd hij lid van de Ridderschap, die hij vertegenwoordigde bij de onderhandelingen met Spanje te Munster. Hij huwde in 1626 Judith Wilhelmina Piek (ca. 1600-1645).
          - Familieleven, a
            - Portret van hem., z.j.; ---; 2 stukken
            - Album amicorum bij gelegenheid van zijn studie te Leiden, afschrift., z.j., 1615; ---; 1 katern
              Zie: Koninklijke bibliotheek, handschriften nr. 133 m 88.
            - Album amicorum bij gelegenheid van zijn reis naar Frankrijk., 1615-1616 en z.j.; ---; 1 deel
              Zie: RA. Gelderland, Huis Waardenburg, inv.nr. 2121.
            - Album amicorum., 1632 en z.j.; ---; 1 deel
              Zie: RA. Gelderland, Huis Waardenburg, inv.nr. 2122.
            - Akte van huwelijksvoorwaarden tussen hem en Judith Wilhelmina Piek, met concept., 1626; ---; 2 charters en 1 stuk
          - Loopbaan, b
            - Akte van aanstelling door de Staten van Holland van hem als curator van de universiteit te Leiden., 1634; ---; 1 charter
            - Stukken betreffende een geschil tussen de erfgenamen van François de Hornes en de crediteuren van Lamoraal graaf van Egmond, 1629-1630; met retroacte., 1614; ---; 2 charters en 3 stukken
              In 1977 verkreeg het Algemeen Rijksarchief twee charters uit het archief van de heren van Altena (Van Doorninck, nrs. 78 en 86), die blijkbaar ook als retroacta voor deze zaak zijn gelicht.
            - Akte van overeenkomst door Cornelis Musch, griffier van de Staten-Generaal, met Ernestina van Wittem, markiezin van Bergen op Zoom, betreffende herstel van de dijken in het markiezaat., 1634; ---; 1 katern
            - Stukken betreffende zijn toelating tot de Zuidelijke Nederlanden wegens de onderhandelingen te Munster., 1643-1646; 109; 4 stukken
            - Stukken betreffende zijn lidmaatschap van de Staten van Holland en van de afvaardiging naar Munster, 1626-1652; met bijlagen., 1575-1644 en z.j.; ---; 1 pak
            - Brieven van Herbert van Beaumont, secretaris van de Staten van Holland, aan hem betreffende de onderhandelingen te Munster., 1646-1647; 111; 1 omslag
              Gedrukt: Dodt, V, pp. 381-392 alwaar ook een brief van 1645, die zich in inv.nr. 110 bevindt.
          - Eigendommen en financiën, c
            - Akte van bevestiging door Adriaan van Matenesse van Frederik van Azewijn in de overname en het beheer van het goed in het land van Bergh, dat Reinier van Azewijn zal overdragen., 1608; ---; 1 stuk
            - Memories betreffende zijn goed in het land van Bergh en in Loenen., z.j.; ---; 2 stukken
            - Attestatie van Reinier van Azewijn betreffende het beheer van zijn goed in het graafschap Bergh door Frederik van Azewijn., 1619; ---; 1 stuk
            - Lijst van stukken betreffende zijn goed in het land van Bergh., 1619; ---; 1 stuk
            - Kwitantie van Jacob Willemsz. Duyffloo voor hem wegens betaling voor levering van stof en kleding., 1645; ---; 1 stuk
          - Nalatenschap, d
            - Akte van bevestiging door de Staten van Holland van hem in de beschikkingen over zijn goed., 1627; ---; 1 charter
            - Testamenten, 1652 en 1653; met akte van inbewaringgeving., ---; 3 stukken
            - Aantekening van de rouw bij zijn begrafenis en die van Willem, zijn zoon., 1653; ---; 1 katern
            - Lijst van namen van deelnemers aan de maaltijd ter gelegenheid van zijn begrafenis., 1654; ---; 1 katern
        - Adriaan van Matenesse (ca. 1630-1655), XIII
          Zoon van Johan van Matenesse (XII) en Judith Wilhelmina Piek. Hij stierf ongehuwd.
          - Brieven van J. Werckhorst betreffende het gebruik van medicijnen., 1648-1649; ---; 2 stukken
          - Testament, 1655; met akte van inbewaringgeving, 1655; met codicil, 1655 en akte van opening., ---; 2 katernen
        - Odilia van Matenesse (ca. 1630-1656), XIV
          Dochter van Johan van Matenesse (XII) en Judith Wilhelmina Piek. Zij stierf ongehuwd.
          - Testament, 1656; met akte van inbewaringgeving, 1656; met codicillen, 1656 en akte van opening., ---; 2 katernen en 1 stuk
        - Walburg van Matenesse (ca. 1630-1655), XV
          - Codicil., 1655; ---; 1 katern
        - Gijsbert van Matenesse (1645-1670), XVI
          Zoon van Johan van Matenesse (XII) en Judith Wilhelmina Piek. In 1666 werd hij lid van de Ridderschap. Hij huwde in 1666 Antonietta van Azewijn (1649-1669). Zij stierven kinderloos.
          - Familieleven, a
            - Akte van venia aetatis door de Staten van Holland voor hem., 1666; ---; 1 charter
            - Akte van huwelijksvoorwaarden tussen hem en Antonietta van Azewijn, afschriften., 1677 en z.j., 1666; ---; 1 katern en 1 stuk
          - Loopbaan, b
            - Akte van aanstelling door de Staten van Holland van hem als baljuw en dijkgraaf van Rijnland, 1669; met retroakte., 1636; ---; 2 charters
            - Stukken betreffende zijn lidmaatschap van de Ridderschap van Holland., 1617-1669 en z.j.; 128; 1 pak
          - Eigendommen en financiën, c
            - Akte van overdracht door Hendrik Valkenaar en de erfgenamen van Florentina Valkenaar van de helft van een aantal rentebrieven uit de nalatenschap van Johan Valkenaar, aan hem., 1663; ---; 1 charter
            - Rekest van Theofilus Swaerdecroon aan Hendrik Valkenaar en Maarten van der Goes, voogden, om zijn goed te mogen beheren, z.j.; met gunstige beschikking, afschrift., z.j., 1663; ---; 1 stuk
          - Nalatenschap, d
            - Akte van bevestiging door de Staten van Holland van hem in de beschikkingen over zijn goed., 1663; ---; 1 charter
            - Testamenten, 1663 en 1670; met akten van inbewaringgeving, 1663 en 1670, en codicil, 1670, en codicil., ---; 3 katernen en 1 stuk
            - Akte van bevestiging door de heer van Vianen van hem in de beschikkingen over zijn goed., 1670; ---; 1 charter
            - Akte van bevestiging door de landcommandeur van het Duitse huis van hem in de beschikkingen over zijn goed., 1670; ---; 1 charter
            - Akte van bevestiging door deken en kapittel van Oudmunster te Utrecht van hem in de beschikkingen over zijn goed, 1670; met bijlage., ---; 1 charter en 1 stuk aaneengehecht
            - Stukken betreffende zijn begrafenis., 1670; ---; 7 stukken
            - Stukken betreffende zijn nalatenschap en die van Willem van Matenesse en Margaretha Valkenaar., 1670-1688 en z.j.; 137; 1 omslag
              Bevindt zich gedeeltelijk in het Gemeentearchief Schiedam en bij de Hoge Raad van Adel
        - Stukken, afkomstig van Antonietta van Azewijn, zijn echtgenote
          - Memorie betreffende haar afkomst en huwelijk., 1680; ---; 1 stuk
          - Akte van overdracht door haar van f 300,- jaarlijks aan Lucas de Voorst, goudsmid en juwelier te Utrecht, gevestigd op de heerlijkheid Sterkenburg, 1655; gecancelleerd., ---; 1 charter
      - Tak Lisse
        - Nikolaas van Matenesse (ca. 1520-1564), XVII
          Zoon van Johan van Matenesse (V) en Maria van Assendelft. Hij huwde in 1544 Geertruida Piek (1520-ca. 1570).
          - Akte van huwelijksvoorwaarden tussen hem en Geertruida Piek, afschriften., 1642 en z.j., 1544; ---; 2 katernen
          - Akte van lijftocht van hem op 7 morgen in Beesd in het Nieuwland, behorend aan Geertruida Piek., 1545; ---; 1 charter
          - Brief van Germanus Ewens Philenius betreffende het verblijf van Adriaan van Matenesse, zijn neef, te Orléans., 1561; ---; 1 stuk
            Gedrukt: Dodt, V, p. 330, nr. XXX.
          - Akte van bevestiging door keizer Karel V van hem en Geertruida Piek in de beschikkingen over hun goed., 1548; ---; 1 charter
          - Staat van zijn eigendommen., z.j.; ---; 1 stuk
            Zie: Heerlijkheid Lisse, nummer toegang ##, inv.nr. 5.
          - Stukken betreffende het beheer van het goed van Geertruida Piek en Gijsbert Piek, haar broer, in de Tieler- en Bommelerwaard., 1565-1601; ---; 1 omslag
            Zie: Heerlijkheid Lisse, nummer toegang ##, inv.nrs. 80-91.
        - Johan van Matenesse (1547-1624), XVIII
          Zoon van Nikolaas van Matenesse (XVII) en Geertruida Piek. Hij stierf ongehuwd.
          - Familieleven, a
            - Brief van Dirk Piek betreffende de huwelijksvoorwaarden van Christina Piek en Johan van Grevenbroek., 1609; ---; 1 stuk
          - Eigendommen, b
            - Akte van overdracht door Dirk Ruen, zijdekramer, van f 37,- 10 st. jaarlijks op een huis aan de Plaats te 's-Gravenhage aan hem., 1618; ---; 1 charter
          - Nalatenschap, c
            - Akte van bevestiging door koning Filips II van hem in de beschikkingen over zijn goed., 1566; ---; 1 charter
            - Akte van bevestiging door de Staten van Holland van hem in de beschikkingen over zijn goed., 1610; ---; 1 charter
            - Akte van bevestiging door het Hof van Utrecht van hem in de beschikkingen over zijn goed., 1624; ---; 1 charter
            - Akte van bevestiging door de Hoge Raad van Hendrik Valkenaar, Hendrik Piek en Eva Cloetinge in de door hem gesloten overeenkomst betreffende zijn nalatenschap., 1635; ---; 1 charter
            - Missive van Otto Pluck aan de heer van Matenesse betreffende diens dagvaarding door Adriaan van Camons voor het gerecht van Culemborg., 1639; ---; 1 stuk
              Adriaan van Camons behoorde tot zijn erfgenamen. Zie ook: Familie Heereman van Zuydtwijck en Heerlijkheid Lisse, inv.nr. 4.
      - Tak Hazerswoude
        - Wouter van Matenesse (ca. 1510-1551), XIX
          Zoon van Johan van Matenesse (V) en Maria van Assendelft. In 1539 werd hij lid van de Ridderschap van Utrecht en baljuw van Gooiland. Hij huwde in 1544 Eetzia van Oenema (ca. 1515-1550).
          - Akte van huwelijksvoorwaarden tussen hem en Eetzia van Oenema., 1544; ---; 2 charters
          - Stukken betreffende zijn functie van baljuw van Gooiland., 1520-1549; 152; 1 deel, 1 katern en 3 stukken
        - Cornelis van Matenesse (ca. 1600-1640), XX
          Achterkleinzoon van Wouter van Matenesse (XIX) en Eetzia van Oenema. Hij huwde Anna van den Bongard (+ 1664) en stierf kinderloos.
          - Testament van hem en Anna van den Bongard, 1640; met akte van inbewaringgeving, 1640, en bijlage, afschriften., 1641, 1640; ---; 2 katernen
      - Tak Giessen
        - Karel van Matenesse (1570-1625), XXI
          Zoon van Johan van Matenesse (VII) en Florentina van Culemborg. Hij was ruwaard en baljuw van Putten en huwde in 1598 Johanna Piek (1568-1625).
          - Familieleven, a
            - Akte van huwelijksvoorwaarden tussen hem en Johanna Piek, met concept., 1598; ---; 2 charters en 1 stuk
          - Loopbaan, b
            - Brief van Johan van Matenesse, zijn vader, aan prins Maurits betreffende zijn aanstelling als baljuw en dijkgraaf van Rijnland, concept., z.j.; ---; 1 stuk
            - Akten van verpachting door de Staten van Holland van de civiele boeten in het baljuwschap Putten, in de schoutambten Geervliet, Poortugaal, Korendijk, Spijkenisse, Brabant, Simonshaven, Biert en Hekelingen en in het dijkgraafschap Korendijk aan hem., 1601-1625; ---; 5 stukken
            - Ruwaard en baljuw van Putten
              - Akte van aanstelling door aartshertog Maximiliaan van Gillis van Valkestein als ruwaard, baljuw en dijkgraaf van Putten., 1493; 157; 1 charter
                Dit stuk zal hem evenals het volgende ter documentatie zijn overgeleverd.
              - Akte van aanstelling door Floris van Egmond van Lodewijk van de Werve tot zijn plaatsvervanger als kastelein, baljuw en dijkgraaf van Geervliet en het land van Putten., 1503; ---; 1 charter
              - Stukken, houdende voorrechten van Putten en Geervliet, 1366-1459; afschriften., 1601-1623 en z.j.; 159; 1 deel en 1 katern
              - Stukken betreffende zijn functie van baljuw van Putten., 1529-1613; 160; 1 omslag
              - Registers van gedingen van baljuw en mannen van Putten., 1553-1578; 161-163; 1 deel en 2 katernen
                - 1553-1571, 161; 1 deel
                - 1556-1557, 162; 1 katern
                - 1576-1578, 163; 1 katern
              - Keur van ruwaard, baljuw en leenmannen van Putten op de weeskamer., 1587; 164; 1 bezegelde katern
          - Eigendommen, c
            - Akte van overdracht door Frans Cornelisz. van Sichem van f 49,- jaarlijks op 11 morgen in Giessen, behorend aan Johan van Goor, aan Sebastiaan van Loosen, 1568; met retroacte, 1568; gecancelleerd., 1603-1605; ---; 2 charters getransfigeerd
            - Akte van overdracht door Pieter Zegersz., predikant te Middelharnis, van f 50,- jaarlijks, gevestigd op een huis in Ooltgensplaat, aan hem, 1607; met retroacte, 1606, en bijlagen., 1607-1612; ---; 2 charters getransfigeerd en 2 stukken
            - Akte van overdracht door de Staten van Holland van 25 pond jaarlijks aan hem voor het leven van Katharina, natuurlijke dochter van Hendrik Piek., 1616; ---; 2 charters
            - Akte van overdracht door de Staten van Holland van 225 pond jaarlijks aan hem voor het leven van Florentina van Matenesse, zijn dochter., 1616; ---; 1 charter
          - Nalatenschap, d
            - Staat van zijn akten en die van Johanna Piek in hun nalatenschap., 1625; ---; 1 katern
        - Johan van Matenesse (ca. 1600-1625), XXII